# 国债逆回购

提问人：hunaipeng 时间：2011-07-22 16:08:57
购买的国债是作为交易性金融资产还是可供出售金资产比较妥当？

回答人：chenyiwei
首先取决于贵公司管理层对此的持有意图，例如持有期间是否准备通过短线交易获取买卖差价收益，还是准备持有到期满时获取回购期内的利息收益等。

提问人：chinatukai 时间：2013-02-28 09:49:42
回复 chenyiwei 的帖子
陈版： 他所表达的国债逆回购是这么回事：
公司在证券开户，融出资金收取利息（一般比银行同期存钱高很多），固定日期和利息率，一般 1 天， 3 天。。。。。。，实质就是换一个金融机构获取高额利息，尤其在过节或者央行收拢资金时利息很高（短期）。
这种情况是否直接冲减财务费用呢（实质是存款）。谢谢

回答人：chenyiwei
个人建议确认为投资收益。如果金额不重大的，也可冲减财务费用。

提问人：slamduck111 时间：2015-02-11 11:21:08
陈老师，关于国债逆回购还有两个问题向您请教下： 1 、国债逆回购实质为短期贷款，为何不将收益计入财务费用（国债逆回购的规模很大）？如果计入投资收益，是否是从国债逆回购属于金融衍生工具的角度出发去解释？ 2 、假设公司于 12 月 25 号购买了 7 天到期的国债逆回购产品，公司能否计提 12 月 25 号至 12 月 31 号的应收利息（假设该笔利息收入超出重要性水平）？小生认为国债逆回购产品利率和到期天数固定，购买方在截止日前不能要求提前收回款项，不具有收取截止日到期前收益的权利，资产负债观下确认该笔应收利息不合适。现与同事讨论该事项，同事反向类比以从金融机构取得借款的角度认为借款到期前可计提相应的利息支出，购买国债逆回购也可以计提到期日前的利息收入。我觉得这个观点值得商榷，站在融资方角度，其负担国债逆回购的利息支出与从金融机构取得借款的利息支出有哪些区别？ 还望陈老师解答。

回答人：chenyiwei
1 、这种情况实际上是投资，以获取利息收益为最主要目的，与一般的活期存款利息不同，因此建议确认为投资收益。 2 、年末可以按权责发生制原则预提利息收入。虽然现在不能马上收取，但代表了未来确定时间内获取确定金额的经济利益的权利，且对应于已过去的期间，且金额能够可靠计量。因此符合资产的定义和确认条件。即：资产所代表的现时权利并不一定要求是现在立即可行使的。

提问人：slamduck111 时间：2015-03-12 17:44:58
陈老师，我又有疑问望您解答： 1 、能否从判断该项活动是投资活动还是经营活动的角度决定计入投资收益还是财务费用-利息收入？因财务费用-利息收入对应的是收到其他与经营活动有关的现金，投资收益对应的是取得投资收益收到的现金； 2 、现金等价物的特点“期限短、流动性强、易于转换为已知金额现金、价值变动风险很小”，大多国债逆回购产品理应属于现金等价物。根据投资活动的定义，投资活动是指企业长期资产的购建和不包括在现金等价物范围的投资及其处置活动。那购买国债逆回购是否不能视为投资活动？ 按小生的理解，以上疑问应同样适用于结构性存款（ 7 天/14天/28天）。

回答人：chenyiwei
1 、一般可以这样理解，但不绝对。 2 、如果属于现金等价物，则其与现金之间的转换就不在现金流量表中体现，自然也就不存在归属于何种活动的问题。如果不是现金等价物，则应归属于投资活动现金流。

提问人：slamduck111 时间：2015-03-12 21:02:19
谢谢陈老师解答。 按照您的第一个回复，就拿国债逆回购这个事项讲，可以理解为获得的收益从管理层的意图出发计入投资收益，编现流表的时候只在收到其他与经营活动有关的现金里列示，无需体现投资活动收到、支付的现金？ Ps:国债逆回购的交易过程与购买股票一致，利率像股价一样在五档盘口那变动着。该利率在活期存款利率之上，最高年化收益率能达到20%。获得的收益至少比活期高。

回答人：chenyiwei
按照现金流量表准则对三类活动的定义，也只能这样理解了。

提问人：lsj952144 时间：2015-11-23 19:26:00
陈版，国债逆回购业务在哪个科目核算比较合适？其他流动资产、交易性金融资产、可供出售金融资产？

回答人：chenyiwei
一般列报于其他流动资产。

提问人：lsj952144 时间：2015-11-24 10:44:43
账务处理时，是否也在“其他流动资产”科目下设明细科目核算？

回答人：chenyiwei
其他流动资产一般不是一个单独的科目（只是报表项目），可自行设置科目。

提问人：lileihome 时间：2016-02-14 20:58:59
GC007七天期国债逆回购，公司认为七天内国债的利率是保持不动的，相当于银行定期存款，所以作为其他货币资金处理，这样是否合适？

回答人：chenyiwei
不恰当，应作为贷款和应收款项类金融资产或可供出售金融资产，报表列报中使用“其他流动资产”项目。

提问人：呼叫帮助 时间：2018-03-31 16:04:44
GC007七天期国债逆回购，公司认为七天内国债的利率是保持不动的，相当于银行定期存款，所以作为其他货币资金处理，这样是否合适？ chenyiwei点评 不恰当，应作为贷款和应收款项类金融资产或可供出售金融资产， chenyiwei回复 1 、这种情况实际上是投资，以获取利息收益为最主要目的，与一般的活期存款利息不同，因此建议确认为投资收益。 陈版，国债逆回购为什么必须要认为是投资，不是认为是活期存款，这从哪些方面去了解两者的差异？

回答人：chenyiwei
活期存款只能是存放在银行、财务公司等有资格吸收公众存款的金融机构，且必须在该金融机构自身的报表中也确认为吸收存款，纳入存贷比等监管考核。

提问人：呼叫帮助 时间：2018-03-31 20:54:29
陈版好，公司年底购买七天国债逆回购业务，放在其他流动资产科目合适吗？ chenyiwei回复 如果准备到期前出售的，可以放在交易性金融资产；没有明确的到期前出售的意图的，则列报为其他流动资产。 请教陈版购买七天国债逆回购，可以在到期日前任一交易日交割出售吗？

回答人：chenyiwei
一般应可以。

提问人：呼叫帮助 时间：2018-04-03 22:27:27
陈版，我查找下资料，说国债逆回购没到期不可以赎回。您可能说错了，　 国债逆回购，本质就是一种短期贷款，也就是说，个人通过国债回购市场把自己的资金借出去，获得固定的利息收益;而回购方，也就是借款人用自己的国债作为抵押获得这笔借款，到期后还本付息。　　 通俗来讲，就是将资金通过国债回购市场拆出，其实就是一种短期贷款，即你把钱借给别人，获得固定利息;而别人用国债作抵押，到期还本付息。逆回购的安全性超强，等同于国债。　　 国债回购交易是买卖双方在成交的同时约定于未来某一时间以某一价格双方再行反向成交。亦即债券持有者(融资方)与融券方在签订的合约中规定, 融资方在卖出该笔债券后须在双方商定的时间,以商定的价格再买回该笔债券, 并支付原商定的利率息。　　国债逆回购是其中的融券方。对于融券方来说，该业务其实是一种短期贷款，即你把钱借给别人，获得固定利息;别人用国债作抵押，到期还本付息。　　 国债逆回购交易流程：　　 (1)回购委托——客户委托证券公司做回购交易。客户也可以像炒股一样，通过柜台、电话自助、网上交易等直接下单; (2)回购交易申报——根据客户委托，证券公司向证券交易所主机做交易申报，下达回购交易指令。回购交易指令必须申报证券账户，否则回购申报无效。
(3)交易撮合——交易所主机将有效的融资交易申报和融券交易申报撮合配对。　　 (4)成交数据发送——T日闭市后，交易所将回购交易成交数据和其他证券交易成交数据一并发送结算公司。　　 (5)清算交收——结算公司以结算备付金账户为单位，将回购成交应收应付资金数据,与当日其他证券交易数据合并清算，轧差计算出证券公司经纪和自营结算备付金账户净应收或净应付资金余额，并在T+1日办理资金交收。　　 (6)回款——比如说是做 7 天逆回购，则在T+7日，客户资金可用，T+8日可转帐，而且是自动回款，不用做交易。

回答人：chenyiwei
本质上是短期贷款，这一点没有问题。只是这个贷款在到期日前可以通过交易所平台转让。